【裁判字號】    89,易,4831
【裁判日期】    891123
【裁判案由】    傷害
【裁判全文】
臺灣高雄地方法院刑事判決                        八十九年度易字第四八三一號
    公  訴  人  臺灣高雄地方法院檢察署檢察官
    被      告  甲○○
右列被告因傷害案件，經檢察官提起公訴（八十九年度偵字第五九四八號），本院判
決如左：
    主  文
甲○○傷害人之身體，累犯，處有期徒刑貳月，如易科罰金，以參佰元折算壹日。
    事  實
一、甲○○前因違反麻醉藥品管理條例案件，經台灣台南地方法院判處有期徒刑五月
    ，於八十六年一月執行完畢，不思悔悟，緣甲○○係案外人吳鳳珠之弟弟，參加
    吳鳳珠為會首之互助會，而吳鳳珠則又另參加乙○○所起會之互助會，因乙○○
    倒會多起，並積欠吳鳳珠互助會款，因而影響吳鳳珠之財力並間接影響甲○○之
    債權受償程度。甲○○心生不滿，先於八十九年二月二十九日晚間與吳鳳珠及另
    一不詳姓名之成年男子同往乙○○位於高雄縣路竹鄉○○路四四○巷九弄十六號
    住處理論，乙○○乃向吳鳳珠、甲○○聲稱另一會員楊月里有欠其會款，可向其
收取會款相抵云云。甲○○等人乃離去。詎甲○○事後得悉亦無法從楊月里處受
    償，甲○○自認遭受欺騙，乃於八十九年三月二日傍晚某時，夥同某不詳年籍綽
    號「亮仔」成年男子再次前往乙○○住處商討會款，甲○○與乙○○一語不合，
    一時氣憤，竟突生傷害人身體之犯意，與乙○○發生推拉，並拳毆乙○○，致其
    受左、右門牙斷裂、上唇淤腫、鼻樑兩側挫傷併出血鼻韌血等傷害。
二、案經乙○○訴請台灣高雄地方法院檢察署檢察官偵查起訴
    理  由
一、訊據被告甲○○固坦承於上開時地至告訴人乙○○之住處理論，惟矢口否認有何
    犯行，辯稱：並未毆打乙○○，只有拉扯乙○○，本來希望二人出去談，才抓乙
    ○○上衣衣領，二人發生推拉，是乙○○要撥開伊之手，自己打到自己，鼻樑部
    份有流血是被眼鏡刮到云云，惟查：右揭事實業據告訴人乙○○於偵查中迭次指
    述明確，且有驗傷診斷書一紙在卷足憑。又審諸前開診斷證明書之記載；被告所
    受之傷勢包括左、右門牙斷裂、上唇淤腫、鼻樑兩側挫傷併出血鼻韌血等多處，
    顯見係遭人正面拳毆始有至此。被告亦不否認有於右揭時地與告訴人發生爭執並
    出手推拉告訴人之情事，亦供認告訴人因其推拉而發生鼻樑受傷之傷情，被告又
    坦承數度前往告訴人住處均無法取回被倒之會錢，二人間因債務糾紛而有嫌隙。
    則被告於債權無法圓滿解決下，其與告訴人間之拉扯並出手拳毆，苟非因報復而
    基於傷害之故意又係何故？被告雖以前開情詞置辯，聲稱告訴人是自己不小心打
    到自己云云，惟查告訴人縱有撥開被告之手之舉，然豈有可能會自打門牙致斷裂
    如此施重力正面痛擊自己之理？所辯不足採信，事證明確，被告犯行堪以認定。
二、核被告所為係犯刑法第二百七十七條第一項之普通傷害罪。被告前有如事實欄所
    載之犯罪科刑及執行情形，此有臺灣高雄地方法院檢察署刑案資料查註記錄表在
    卷可稽，其受有期徒刑執行完畢後，五年內再犯本件有期徒刑以上刑之罪，為累
    犯，依法加重其刑。爰審酌被告因金錢糾紛而對告訴人心生怨懟，進而傷害告訴
    人成傷，其行為固不可取，惟慮及其年輕一時氣盛，係恐告訴人倒會致其血汗錢
    無法取回始為此犯行，被害人傷情尚非嚴重，及其犯罪動機、目的、手段、被害
    人所受傷害程度、被告為本件犯行時之客觀情境及被告犯罪後之態度等一切情狀
    ，量處如主文所示之刑，並諭知易科罰金之折算標準。
據上論斷，應依刑事訴訟法第二百九十九條第一項前段、刑法第二百七十七條第一項
、第四十一條，第四十七條、罰金罰鍰提高標準條例第一條前段、第二條，判決如主
文。
中    華    民    國      八十九      年      十一     月     二十三    日
                                  臺灣高雄地方法院刑事第三庭
                                      法  官  簡  志  瑩
右正本證明與原本無異。
如不服本判決，應於判決送達後十日內，向本院提出上訴狀。
                                      書記官  林  宜  正
中    華    民    國      八十九      年      十一     月     二十三    日
附錄論罪科刑法條：
刑法第二百七十七條第一項：
傷害人之身體或健康者，處三年以下有期徒刑，拘役或一千元以下罰金。


司法院資訊處製作；財團法人民間司法改革基金會備份。
